臺灣臺中地方法院民事判決　100年度小上字第3號
上　訴　人　楊壽竹
被上訴　人　豪門天下管理委員會
法定代理人　林俊延
上列當事人間請求給付管理費事件，上訴人對於民國99年11月26
日本院沙鹿簡易庭99年度沙小字第198號第一審小額民事判決提
起上訴，本院判決如下：
    主      文
上訴駁回。
第二審訴訟費用新台幣壹仟伍佰元由上訴人負擔。
    理      由
一、上訴人上訴意旨略稱：(一)被上訴人於第15屆管理委員會任期
    中提早召開第16屆區分所有權人會議改選管理委員，惟公寓
    大廈管理條例第30條第1項規定並無「提早召開」之字句，
    原審判決引用不當；(二)被上訴人當初成立向大雅鄉公所申請
    核備之附件，需附有規約及合法出席超過區分所有權人2/3
    之簽到簿，被上訴人之報備程序違法，自不具法人資格，又
    被上訴人召開第16屆區分所有權人會議程序係非法召開，依
    被上訴人法定代理人林俊延於刑事自述狀所述，該次會議係
    由前主委吳志雄所召開，但會議紀錄則是由林俊延任主席，
    更彰顯其不適格，原審判決隱而未調查上訴人質疑會議程序
    爰聲明：被上訴人明知未訂定住戶管理費收費標準，無法提
    出住戶管理費收費標準，原審判決竟採用繳納多年收費明細
    表慣例推定管理費，棄置民事法律規定而不用，顯有失當等
    語。(1)原判決廢棄。(2)被上訴人在第一審之訴及假執行之聲
    請駁回。(3)第一、二審訴訟費用由被上訴人負擔。
二、按對於小額程序之第一審裁判之上訴，非以其違背法令為理
    由，不得為之，民事訴訟法第436條之24第2項定有明文。而
    所謂判決違背法令係指判決不適用法規或適用不當，為同法
    第468條所明定，此亦為小額事件之上訴程序所準用，民事
    訴訟法第436條之32第2項定有明文。再因小額事件之上訴程
    序，並未準用同法第469條第6款之規定，故不得以判決不備
    理由或理由矛盾之違背法令規定，作為上訴第二審之理由。
    因之，對於小額程序之第一審判決上訴，非主張原判決違背
    法令以為上訴理由，即屬不應准許。又按取捨證據認定事實
    則屬於事實審法院之職權，若其認定並不違背法令，即不許
    任意指摘其認定不當，以為上訴理由（最高法院28年上字第
    1515號判例意旨參照）。末按小額訴訟程序之第二審判決，
    依上訴意旨足認為上訴無理由者，得不經言詞辯論為之，民
    事訴訟法第436條之29第2款亦定有明文，合先敘明。
三、經查：
  (一)依公寓大廈管理條例第25條第1項規定「區分所有權人會議
    ，由全體區分所有權人組成，每年至少應召開定期會議一次
    」，及公寓大廈管理條例第30條規定「區分所有權人會議，
    應由召集人於開會前十日以書面載明開會內容，通知各區分
    所有權人。但有急迫情事須召開臨時會者，得以公告為之；
    公告期間不得少於二日。管理委員之選任事項，應在前項開
    會通知中載明並公告之，不得以臨時動議提出」，可見公寓
    大廈管理條例上揭規定係就區分所有權人會議召開次數及召
    集通知而為規定，至於區分所有權人會議何時召集，召集之
    議題為何，例如何時改選管理委員等，上揭規定並未加以限
    制，亦即上開規定係針對區分所有權人會議之召集而為規範
    ，並未針對管理委員之改選或補選為規範，應予辨明。上訴
    人主張被上訴人在第15屆管理委員任期中，非法提早召開第
    16 屆區分所有權人會議改選管理委員，第15屆管理委員1年
    任期在4個月內就改選，應依上開條例第25條第1項召開第15
    屆區分所有權人臨時大會補選管理委員云云，顯係將管理委
    員提早改選（或補選），與區分所有權人會議提早召集，二
    者混為一談。故原審判決依上開條例第30條第1項規定，認
    定豪門天下社區第16屆區分所有權人會議何時召開或者提早
    召開，並不影響該次會議召集之合法性，自無違誤。
  (二)另上訴人主張被上訴人之報備程序違法，第16屆區分所有權
    人會議程序違法召開，原審判決隱而未調查上訴人質疑會議
    程序違法之情事云云，乃係對原審取捨證據認定事實之職權
    行使，予以指摘，自不足為上訴理由。又上訴人主張被上訴
    人無法提出住戶管理費收費標準，原審判決竟採用繳納多年
    收費明細表慣例推定，棄置民事法律規定而不用，顯有失當
    云云。惟查，原審依據被上訴人所提84年度至99年度之管理
    收費明細表認定收費標準，亦屬原審審酌被上訴人於原審中
    所提出相關證據資料，據以認定事實之職權行使，並無適用
    法律之餘地，上訴人指摘原審判決未適用民事法律為收費標
    準之認定，亦有未合。
四、綜上所述，原審判決並無違背法令之情形，本件上訴人之主
    張均無理由。本院因依上訴意旨，足認上訴人之上訴為無理
    由，依前揭說明，爰不經言詞辯論，逕以判決駁回其上訴。
五、末按法院為訴訟費用之裁判時，應確定其費用額，民事訴訟
    法第436條之19第1項定有明文，此依同法第436條之32第1項
    規定，於小額事件之上訴程序準用之。查上訴人提起本件上
    訴既經駁回，爰確定本件訴訟費用額為新臺幣1,500元，由
    敗訴之上訴人負擔。
六、據上結論，本件上訴為無理由，依民事訴訟法第436條之29
    第2款、第436條之32第1項、第2項、第436條之19第1項、第
    449條第1項、第78條，判決如主文。
中    華    民    國    100    年    5    月    16    日
                  民事第四庭  審判長法  官  楊國精
                                    法  官  張國華
                                    法  官  吳蕙玟
正本係照原本作成
不得上訴。
中    華    民    國    100    年    5    月    16    日
                                    書記官  廖日晟